臺灣臺中地方法院刑事判決　　　　　96年度易字第3561號
公　訴　人　臺灣臺中地方法院檢察署檢察官
被　　　告　乙○○
　　　　　　　　　　國民
　　　　　　　　　　　之1
上列被告因恐嚇等案件，經檢察官提起公訴（96年度偵字第7286
號），本院依法獨任進行審判程序判決如下：
    主  文
乙○○公然侮辱人，處罰金新臺幣仟元，如易服勞役，以新臺
幣壹仟元折算壹日，減為罰金新臺幣壹仟伍佰元，如易服勞役，
以新臺幣壹仟元折算壹日；又以加害生命、身體之事，恐嚇他人
致生危害於安全，處拘役貳拾日，如易科罰金，以新臺幣壹仟元
折算壹日；減為拘役拾日，如易科罰金，以新臺幣壹仟元折算壹
日。
    事  實
一、乙○○於民國（下同）九十五年十二月二十日晚上二十二時
    許，在甲○○位在臺中縣大雅鄉○○○路四四五號電腦維修
    站之住處旁之友人住處內飲酒、唱歌，因音量過太，影響甲
    ○○作息，甲○○遂通報警方前來勸導，惟此舉即招來乙○
    ○不滿，竟在警方離去後，於同日晚上二十二時四十分許，
    與友人一同在甲○○住處騎樓下徘徊，乙○○更基於不法犯
    意，向屋內之甲○○以「幹你娘」辱罵，並以「你給我小心
    一點，出門不要讓我碰到」等語，以加害生命、身體之事恐
    嚇甲○○，致生危害於甲○○安全。
二、案經甲○○訴由臺中縣豐原分局報請臺灣臺中地方法院檢察
    署檢察官偵查起訴。
    理  由
一、按除簡式審判程序、簡易程序及刑事訴訟法第三百七十六條
    第一款、第二款所列之罪之案件外，第一審應行合議審判，
    刑事訴訟法第二百八十四條之一修正條文定有明文。本件被
    告所犯係屬刑事訴訟法第三百七十六條第一款所列之最重本
    刑為三年以下有期徒刑、拘役或專科罰金之罪，依法獨任進
    行審理程序，合先敘明。
二、訊據被告乙○○對於上揭事實坦承不諱，核與告訴人甲○○
    所指訴及證人即告訴人甲○○之妻韋秋帆所證述之情節相符
    ，並有告訴人甲○○提出前開住處外之監視器翻拍照片四張
    、監視錄影光碟、員警職務報告各一份在卷足資佐證。而上
    開監視錄影光碟經本院當庭實施勘驗結果為：「面對告訴人
    所開設之電腦維修站左側隔壁被告飲酒之屋外，聲音吵雜，
    經告訴人報警，警察到場處理，被告等人有將在屋外之桌椅
    收拾搬進屋內，警察離去之後，被告等人有在屋外討論，之
    後被告有走到告訴人屋前玻璃門外叫囂多次，經其友人將之
    拉離多次，之後，其友人二人從告訴人屋前走過並有揮手比
    手勢之情形（但比何手勢看不清楚，據告訴人甲○○指訴係
    比中指之不好手勢，應該是指『幹你娘』之意思。）。此外
    ，被告乙○○亦供述稱，其與告訴人甲○○不認識，亦無恩
    怨等語。是衡情，告訴人甲○○並無設詞攀誣被告乙○○之
    必要。足認被告乙○○自白，核與事實相符，堪予採信，事
    證至臻明確，被告乙○○犯行洵堪認定。
三、核被告乙○○所為，係犯刑法第三百零九條第一項之公然侮
    辱罪、刑法第三百零五條之恐嚇罪。被告所犯上開二罪，犯
    意各別，犯罪構成要件不同，應予分論併罰。爰審酌被告乙
    ○○犯罪之動機、目的、手段、品行尚佳，並無不良前科，
    此有台灣台中地方法院檢察署刑案資料查註紀錄表一份在卷
    可按、所生危害及犯罪後坦認罪愆，頗具悔意，然犯罪後迄
    今仍未與告訴人甲○○達成民事和解，取得諒解（雙方和解
    過程如下：「（審判長問：對於本案有何意見？）告訴人甲
    ○○答：被告如要和解，要看他的意見，我的和解條件是被
    告應給付賠償金額二十萬元。被告乙○○答：對於告訴人提
    出賠償金額我沒有辦法接受，我可接受的和解賠償金額是愈
    少愈好，約三萬元。告訴人甲○○答：我沒有辦法接受被告
    提出之和解金額。」）等一切情狀，分別量處如主文所示之
    刑，並諭知易科罰金及易服勞役之折算標準，以資懲儆。被
    告所犯前開刑法第三百零九條第一項之公然侮辱罪、刑法第
    三百零五條之恐嚇罪，犯罪時間均在九十六年四月二十四日
    之前，經核並無中華民國九十六年罪犯減刑條例第三條不予
    減刑之規定，而符合該條例第二條第一項第三款之規定，均
    應分別予以減刑，並均分別諭知易科罰金及易服勞役之折算
    標準。
據上論斷，應依刑事訴訟法第二百九十九條第一項前段、第二百
八十四條之一、刑法第三百零九條第一項、第三百零五條、第四
十一條第一項前段、第四十二條第三項、中華民國九十六年罪犯
減刑條例第二條第一項第三款、第七條、第九條、刑法施行法第
一條之一第一項、第二項前段，判決如主文。
中　　華　　民　　國　　96　　年　　8 　　月　　6 　　日
                        刑事第六庭    法　官　洪俊誠
以上正本證明與原本無異。
如不服本判決，應於判決送達後十日內向本院提出上訴狀，上訴
於臺灣高等法院臺中分院(須附繕本)。
                                      書記官　蕭榮峰
中　　華　　民　　國　　96　　年　　8 　　月　　6 　　日
附錄論罪科刑實體法條文：
刑法第309條第1項（公然侮辱罪）：
公然侮辱人者，處拘役或3百元以下罰金。
（罰金部份業經刑法施行法第一條之一第二項前段提高30倍為新
台幣9千元）
刑法第305條（恐嚇危害安全罪）：
以加害生命、身體、自由、名譽、財產之事，恐嚇他人致生危害
於安全者，處2年以下有期徒刑、拘役或3百元以下罰金。
（罰金部份業經刑法施行法第一條之一第二項前段提高30倍為新
台幣9千元）
刑法施行法第一之一條（95年06月14日修正）：
中華民國九十四年一月七日刑法修正施行後，刑法分則編所定罰
金之貨幣單位為新臺幣。
九十四年一月七日刑法修正時，刑法分則編未修正之條文定有罰
金者，自九十四年一月七日刑法修正施行後，就其所定數額提高
為三十倍。但七十二年六月二十六日至九十四年一月七日新增或
修正之條文，就其所定數額提高為三倍。
